臺灣桃園地方法院刑事判決　　　　　　 100年度易字第1165號
公　訴　人　臺灣桃園地方法院檢察署檢察官
被　　　告　朱國忠
上列被告因詐欺案件，經檢察官提起公訴（100 年度偵緝字第
1111號、第1112號、第1113號、第1114號、第1115號、第1140號
），本院判決如下︰
    主  文
朱國忠幫助意圖為自己不法之所有，以詐術使人將本人之物交付
，處有期徒刑陸月，如易科罰金，以新臺幣壹仟元折算壹日。
    事  實
一、朱國忠明知社會上詐騙案件層出不窮，並可預見將自己之金
    融帳戶提供他人使用，可能幫助他人從事財產犯罪，仍基於
    縱有人以其金融帳戶實施詐欺犯罪，亦不違背其本意之幫助
    故意，於民國98年7 月18日入境後，至同年7 月20日21時53
    分許前之某時，在新北市三重區（改制前為臺北縣三重市○
    ○○○路金國戲院前，與詐欺集團成員，自稱「許姓男子」
    之人約定，將其所開立聯邦商業銀行板橋分行帳號00000000
    0000號（下稱聯邦商銀帳戶）、日盛商業銀行板橋分行帳號
    000000000000000 號（下稱日盛商銀帳戶）、上海商業儲蓄
    銀行土城分行帳號00000000 000000 號（下稱上海商銀帳戶
    ）之提款卡及提款卡密碼交付使用，謀議既定，朱國忠隨即
    將上開帳戶資料（即存摺、提款卡）在新北市土城區（改制
    前為臺北縣土城市○○○路○ 段之肯德基速食店，交付予真
    實姓名、年籍不詳之詐欺集團成員使用，詐欺集團成員即以
    之作為取得詐騙款項的工具，而基於意圖為自己不法所有之
    犯意，分別為下列行為：
  (一)於98年7 月20日13時許前某時，由詐欺集團成員佯稱其為綽
    號「小貝」之女子，以帳號pcho me1931@yahoo.com.tw登入
    即時通聊天軟體，嗣將被害人羅翊邦之帳號加入為好友並與
    其攀談，藉此取得羅翊邦之信任，於98年7 月20日13時許，
    詐欺集團成員向羅翊邦誆稱需至提款機前確認身份，羅翊邦
    旋即於98年7 月20日15時13分許，前往位在臺中市○○路、
    中港路交叉口之聯邦商銀存款機，依詐欺集團人員指示，將
    新臺幣（下同）35000 元存入朱國忠所有之聯邦商銀帳戶內
    ，旋遭詐騙集團成員提領一空，羅翊邦始知受騙。
  (二)於98年7 月19日19時30分許，詐欺集團成員以暱稱「會撒嬌
    的魚小柔」登入章魚網，向被害人林進師表示可提供網路援
    交，林進師不疑有他，即將其行動電話號碼留予詐欺集團成
    員，嗣於98泥7 月29日13時20分許，林進師接獲自稱為「小
    柔」之女子來電，表示需進行身份確認，其後化名為「高先
    生」之詐欺集團成員又電告林進師，請其至ATM 提款機依指
    示操作，林進師即依「高先生」指示將16983 元匯入朱國忠
    所有之聯邦商銀帳戶，旋遭詐騙集團成員提領一空，林進師
    始知受騙。
  (三)於98年7 月20日19時許，詐欺集團成員向被害人黃怡甄佯稱
    其為MOMO網路購物之客服人員，因付款方式設定錯誤，致選
    擇到分期付款之繳納方法，須以ATM 自動櫃員機操作取消，
    黃怡甄不疑有他，即依詐欺集團人員指示將29982 元匯款至
    朱國忠所有之上海商銀帳戶內，嗣因黃怡甄撥打反詐騙專線
    電話，始知受騙。
  (四)於98年7 月20日21時30分許，詐欺集團成員向被害人黃鳳嬌
    佯稱係MOMO網路購物之客服人員，因黃鳳嬌購物交易方式設
    定有誤，須以ATM 自動櫃員機操作取消，黃鳳嬌遂依從指示
    將29983 元匯入朱國忠所有之上海商銀帳戶內，嗣因黃鳳嬌
    為路人撞見手持電話匯款，經路人告知其遭詐騙後，始知受
    騙。
  (五)於98年7 月21日，詐欺集團成員以暱稱「枋羽彥」，賣家帳
    號為eric7000home登入YAHOO 奇摩拍賣網站，佯稱有SHIMAN
    O 跑車用105 專用卡踏1 台欲出售，被害人江秉勳以1680元
    代價得標，嗣於98年7 月21日15時5 分許，將1680元匯款至
    朱國忠所有之日盛商銀帳戶，因江秉勳匯款後迄未收到商品
    ，始知受騙。
  (六)於98年7 月21日11時許，詐欺集團成員以帳號eric7000home
    為名義，暱稱為「枋羽彥」，在YAHOO 奇摩拍賣網站張貼出
    售DAHON 專用Biologic自行車座墊打氣桿之訊息，被害人蔡
    盛隆即以999 元得標，並於98年7 月22日0 時30分許將999
    元匯入朱國忠上開日盛商銀帳戶中，惟蔡盛隆匯款後亦未收
    到商品，始查知受騙。
  (七)於98年7 月21日某時，詐欺集團成員以帳號eric7000home為
    名義，於YAHOO奇摩拍賣網訛稱出售攜車架，被害人郭木財
    不疑有他，遂於98年7 月21日15時50分許，以操作ATM 自動
    櫃員機轉帳之方式，將6100元匯入朱國忠上開日盛商銀帳戶
    中，郭木財於匯款後仍未取得商品，且無法聯絡賣家，始知
    受騙。
二、案經黃鳳嬌、江秉勳分別訴由新北市政府警察局土城分局、
    新北市政府警察局淡水分局，臺中市政府警察局豐原分局、
    桃園縣政府警察局中壢分局、臺東縣政府警察局臺東分局報
    請臺灣板橋地方法院檢察署暨臺中市政府警察局第六分局報
    請臺灣臺中地方法院檢察署呈請臺灣高等法院檢察署檢察長
    移轉臺灣桃園地方法院檢察署檢察官偵查起訴。
    理  由
一、訊據被告固坦承有開立聯邦商銀、上海商銀、日盛商銀等帳
    戶，惟矢口否認有何幫助詐欺犯行，辯稱：98年間在清潔公
    司上班，所以申請上海商銀做為薪資轉帳，後來到衣蝶百貨
    做清潔工，就申請日盛商銀帳簿薪資轉帳，嗣伊年滿60 歲
    可以申請勞保退休金，又申請聯邦商銀帳戶。之後伊剛好想
    做小吃生意，適巧某許姓男子傳簡訊給伊，向伊表示可以申
    請甲存支票存款，但必須將3 本存摺、提款卡、密碼交付，
    許姓男子說銀行要用，伊對銀行的事情不清楚，單純想做生
    意申請甲存帳戶云云。經查：
  (一)被告確有開立上揭聯邦商銀、上海商銀、日盛商銀等帳戶，
    並在新北市○○區○○路3 段肯德基速食店內，將上開帳戶
    之存摺、提款卡、密碼交付其所稱「許姓男子」之委託人之
    事實，業據其坦承在卷，復有聯邦銀行客戶基本資料、上海
    商業儲蓄銀行新臺幣存款開戶及各項服務申請書、日盛銀行
    個人戶開戶申請書、日盛銀行委託書、開戶作業檢核表、（
    見板橋地檢98年度偵字第27249 號卷，第16頁以下；板橋地
    檢98年度偵字第24161 號卷，第10至13頁；板橋地檢98年度
    偵字第25987 號卷，第14至15頁、第19至20頁），此部分可
    堪認定。起訴書雖記載交付地點為新北市三重區○○○路之
    金國戲院前，然被告多次供陳交付地點為位在新北市○○區
    ○○路3 段之上海銀行對面之肯德基店內，參以被告住所位
    在新北市土城區，且詐騙集團成員取得被告帳戶資料後，因
    被告所交付者除存摺外，尚有提款卡及密碼，為確認提款卡
    密碼正確或其他關係帳戶資料之事宜，詐騙集團成員勢將進
    行提款卡之操作，以確保被告所告知密碼之正確性，是渠等
    相約在銀行附近交付帳戶資料，尚屬可信，起訴書此部分記
    載應予修改。另起訴書雖記載被告交付帳戶資料之時間為98
    年7 月13日至15日間某日，然被告於98年7 月10日出境，迄
    至98年7 月18日始入境，有法務部入出境資訊連結作業1 紙
    在卷可查（見板橋地檢98年度偵字第27249 號卷，第44頁）
    ，顯見被告於起訴書所示時間未在國內，況本件無證據證明
    被告交付帳戶資料地點在國外，然參酌被害人匯款時間多集
    中於98年7 月20日至21日間，及第一筆款項匯入時間為98
    年7 月20日21時53分許，是以被告交付帳戶時間應係於其入
    境後即98年7 月18日後，直至同年7 月20日21時53分許前之
    某時，爰修正起訴書該部分所示，附此敘明。
  (二)被害人羅翊邦於98年7 月20日15時13分許將35000 元存入被
    告所有之聯邦商銀帳戶內，該35000 元旋即遭提領完畢之事
    實，除據被害人羅翊邦於警詢中指述綦詳外，復有臺中市警
    察局第六分局永福派出所受理各類案件紀錄表、臺中市警察
    局第六分局永福派出所受理詐騙帳戶通報警示簡便格式表、
    內部部警政署反詐騙諮詢專線紀錄表、金融機構聯防機制通
    報單、聯邦銀行客戶交易明細表、聯邦銀行未登摺帳項明細
    表、中分六警偵字第09800248541 號電子郵件等在卷可證（
    見臺中地檢98年度偵字第23640 號卷，第9 至10頁、第18至
    23 頁 、第31至34頁），此部分事實可堪認定。
  (三)被害人林進師於98年7 月20日14時38分許將16983 元以ATM
    轉帳方式轉入被告所有之聯邦商銀帳戶中，該16983 元即遭
    提領完畢之事實，除據被害人林進師於警詢中指述無訛外，
    尚有臺中縣警察局豐原分局豐東派出所受理各類案件紀錄表
    、內政部警政署反詐騙諮詢專線紀錄表、臺中縣警察局豐原
    分局豐東派出所受理詐騙帳戶通報警示簡便格式表、中國信
    託ATM 交易明細表、金融機構聯防機制通報單等在卷可佐（
    見板橋地檢98年度偵字第27249 號卷，第7 至17頁），此部
    分事實足堪認定。
  (四)被害人黃怡甄因誤信詐欺集團告知購物付款方式設定錯誤，
    竟依指示將29982 元匯款至被告所有之上海商銀帳戶，該款
    項匯入後即遭提領之事實，除有被害人黃怡甄警詢指述外，
    復有被告上海商銀自開戶日至98年8 月10日止交易明細、桃
    園縣政府警察局桃園分局同安派出所受理各類案件紀錄表、
    桃園縣政府警察局桃園分局同安派出所受理刑事案件報案三
    聯單、內政部警政署反詐騙案件紀錄表、桃園縣政府警察局
    桃園分局同安派出所受理詐騙帳戶通報警示簡便格式表、合
    作金庫銀行交易明細表等在卷可憑（見板橋地檢98年度偵字
    第24161 號卷，第14至37頁），此部分事實洵堪認定。
  (五)被害人黃鳳嬌因誤信詐欺集團告知購物付款方式設定錯誤，
    依指示將29983 元匯款至被告所有之上海商銀帳戶，該款項
    匯入後即遭提領之事實，除有被害人黃鳳嬌警詢指述外，另
    有桃園縣政府警察局桃園分局龍安派出所受理各類案件紀錄
    表、桃園縣政府警察局桃園分局龍安派出所受理刑事案件報
    案三聯單、內政部警政署反詐騙案件紀錄表、桃園縣政府警
    察局桃園分局龍安派出所受理詐騙帳戶通報警示簡便格式表
    、合作金庫銀行交易明細表等在卷可考（見板橋地檢98年度
    偵字第24161 號卷，第38至45頁），此部分事實核屬無誤。
  (六)被害人江秉勳誤信於98年7 月21日以1680元標得SHIMANO 跑
    車用105 專用卡踏1 台，於98年7 月21日15時5 分許將1680
    元匯款至被告之日盛商銀帳戶內，然並未取得商品之事實，
    除有被害人江秉勳警詢指述外，且有國泰世華myATM 轉出明
    細查詢、被告所有日盛商銀帳號於98年7 月21至22日交易明
    細、YAHOO 奇摩拍賣列印資料、臺北縣政府警察局淡水分局
    水源派出所受理詐騙帳戶通報警示簡便格式表、內政部警政
    署反詐騙案件紀錄表等在卷可查（見板橋地檢98年度偵字第
    2598 7號卷，第8 至10頁、第13至14頁、第25至29頁），此
    部分事實應堪認定。
  (七)被害人蔡盛隆誤信有標得DAHON 專用Biologic自行車座墊打
    氣桿，並於98年7 月22日0 時30分許匯款999 元至被告日盛
    商銀帳戶，然未取得商品之事實，業有被害人蔡盛隆指述可
    證，尚有台幣活存明細、YAHOO 奇摩電子信箱郵件、YAHOO
    奇摩拍賣列印資料、日盛國際商業銀行股份有限公司板橋作
    業日銀字第0982000047110 號函、桃園縣政府警察局中壢分
    局仁愛派出所受理刑事案件報案三聯單、桃園縣政府警察局
    中壢分局仁愛派出所受理各類案件紀錄表、桃園縣政府警察
    局中壢分局仁愛派出所受理詐騙帳戶通報警示簡便格式表、
    桃園縣政府警察局中壢分局詐騙帳戶通報警示及詐騙電話斷
    話案件報告表、內政部警政署反詐騙諮詢專線紀錄表等在卷
    足參（見桃園地檢98年度偵字第22244 號卷，第11至28頁）
    ，此部分事實，洵可認定。
  (八)被害人郭木財誤信得標攜車架，並於98年7 月21日15時50分
    許將6100元匯款至被告所有之日盛商銀帳戶，然未取得商品
    之事實，除被害人郭木財指述在卷外，且有臺東縣警察局台
    東分局利嘉派出所受理詐騙帳戶通報警示簡便格式表、臺東
    縣警察局台東分局利嘉派出所受理刑事案件報案三聯單、內
    政部警政署反詐騙諮詢專線紀錄表、帳號00000000000000號
    郵政存簿儲金簿交易明細、日盛國際商業銀行股份有限公司
    個人理財處日銀字第0982w00120800 號函等在卷可證（見板
    橋地檢99年度偵字第23124 號卷，第1 至6 頁、第19至24頁
    ），此部分事實尚屬有據。
  (九)按金融存款帳戶，事關存戶個人財產權益之保障，若與存戶
    之金融卡及密碼結合，專屬性、私密性更形提高，除非本人
    或與本人具密切親誼關係者，難認有何正當理由可自由流通
    使用該存摺、金融卡，稍具通常社會歷練與經驗法則之一般
    人亦均有應妥為保管該等物品，縱有特殊情況，致須將該等
    物品交付與自己不具密切親誼之人時，亦必深入瞭解該他人
    之可靠性與用途，以防止遭他人違反自己意願使用或不法使
    用之常識，且金融卡等有關個人財產、身分之物品，如淪落
    於不明人士手中，極易被利用為與財產有關之犯罪工具，此
    為一般社會大眾所知悉。被告固以前揭情詞置辯，然查：
  (1)依通常觀念，銀行是否核准開立甲存帳戶（即支票存款帳戶
    ）所依據者厥為申請者歷年與銀行往來之交易紀錄，諸如存
    款是否充足、是否曾經經銀行列為拒絕往來戶等，簡之，申
    請人過往及現在債信是否良好，方為銀行所考量者，此為眾
    所周知之理，被告為高中學歷畢業，對此基本常識難諉稱不
    知，且按若前因信用不良而欲恢復信用，僅能靠自身努力，
    別無他法，豈有在自身財務狀況未趨改善之際，即率加聽從
    陌生男子建議，妄認以交付帳戶資料之方式可行改善；再者
    ，向銀行申請甲存帳戶無須假手他人，審酌帳戶資料涉及個
    人隱私，當無隨意交付他人之理，縱使自身無法親自辦理，
    被告亦應委請友人或合法之代辦業者處理，被告捨此不為，
    竟僅因陌生男子發送簡訊告稱可申辦甲存帳戶，即將存摺、
    提款卡、密碼等涉及帳戶隱私之物品交付他人，又未跟隨前
    往銀行瞭解詳情，如此豈能得知他人將該等資料作何用途，
    被告既心繫辦理甲存帳戶乙事，然對許姓男子是否確有用以
    將資料辦理甲存帳戶乙節，卻未關心，行為實與常情有悖。
    抑且，被告雖辯稱有打電話給許姓男子，也有問上海銀行云
    云，惟交付帳戶重要資料給他人後，竟未與他人相約前往辦
    理開戶事宜，矧以許姓男子與被告並非熟識，其豈能確信於
    交付帳戶資料後，仍能順利聯繫許姓男子，若許姓男子避而
    不見，被告豈非難以覓回帳戶資料，顯見被告所辯實屬卸責
    之詞，不足採信。
  (2)被告辯稱因許姓男子告稱，需要兩家銀行帳戶往來才可辦理
    甲存帳戶事宜，伊才先交付日盛商銀及上海商銀帳戶資料，
    後來又聽從指示至聯邦商銀開戶云云，惟帳戶往來之資料不
    以交付存摺本身為必要，用影印存摺內頁之方式亦可使銀行
    人員瞭解存戶往來紀錄，且如被告所辯，僅為知悉帳戶往來
    紀錄，何須將提款卡、提款卡密碼交付及告知，此即如同辦
    理信用卡或至銀行開戶之際，承辦銀行人員焉會要求申請人
    提供提款卡，甚或提款卡密碼，被告對於他人要求交付提款
    卡及提款卡密碼，豈會毫無懷疑而順從指示，則被告當可知
    悉交付之目的在供人使用其帳戶資料。抑有進者，被告於警
    詢中供陳：伊於98年7 月22日9 時許前往銀行辦理存摺及提
    款卡掛失時，銀行人員告知上海商銀帳戶已被列為警示帳戶
    ，伊才知道被盜用，約於98年7 月10日至同年7 月18日間至
    澳門遊玩時遺失存摺及提款卡云云（見板橋地檢98年度偵字
    第24161 號卷，第5 頁），然其於本院審理時供陳：伊忘記
    了云云，則被告對於上海商銀帳號資料究係為辦理甲存帳戶
    始交付他人或遺失乙節，先後供述已有不符，若該上海商銀
    帳號資料業已遺失，被告何能再將之交付他人並用以辦理甲
    存帳戶使用，若果係被告所指，將帳戶資料交付他人，旨在
    辦理甲存帳戶使用，此顯係正當理由，被告於警詢中何不提
    及此點，況遺失與交付，兩者大異其趣，當無記憶錯誤可能
    ，被告辯解先後不一，其嗣後所辯稱係為辦理甲存帳戶云云
    ，實屬無稽。
  (3)被告於本院審理時又指稱聯邦商銀帳戶之開立，係交付上海
    商銀及日盛商銀帳戶資料後，為交付3 本存摺等資料才前往
    開立云云，然本件被告交付帳號資料之時間為98年7 月18日
    後，至同年7 月20日21時53分許前之某時，已如上述，而被
    告開立聯邦商銀帳戶之時間為98年6 月30日，且未登摺帳項
    明細表已記明98年6 月30日為「新開戶」，此有聯邦商業銀
    行板橋分行98年7 月30日（98）聯板字第2061號函在卷可考
    （見板橋地檢98年度偵字第27249 號卷，第16頁），則該聯
    邦商銀帳戶並非被告所指係為方便辦理甲存帳戶始開立；況
    被告亦自承：該聯邦商銀帳戶是本來就有的，開設的目的是
    為了要領勞保的退休金等語（見臺中地檢100 年偵緝字第
    976 號卷，第24至25頁），核與被告於本院準備程序中供陳
    ：因為年滿60歲可以申請勞保退休金，所以申請聯邦商銀帳
    戶等語相符（見100 年度審易字第1878號卷，第37頁反面）
    ，由此以觀，被告先前均未提及申請聯邦商銀帳戶係用以辦
    理甲存帳戶，僅一再提及係為申領勞退年金使用，卻翻異前
    詞為辦理甲存帳戶始行開立，從而，被告事後所辯為辦理甲
    存帳戶始行開立聯邦商銀帳戶云云，顯屬卸責之詞，不可採
    信。
  (十)查存款帳戶為個人理財之工具，該帳戶之存摺及金融卡，僅
    係供使用人作為存款、提款、匯款或轉帳之工具，一般人在
    正常情況下，皆可以存入最低開戶金額之方式自行向銀行自
    由申請開立存款帳戶，而領取帳戶存摺及金融卡使用，並無
    任何特定身分之限制，且得同時在不同金融機構申請多數存
    款帳戶使用，此乃眾所週知之事實；苟非意在將該存款帳戶
    作為犯罪之不法目的或掩飾真實身分，本可自行向金融行庫
    開戶使用，實無蒐集他人存款帳戶存摺或金融卡之必要，足
    見他人不以自己名義申請開戶，反以其他方式向不特定人蒐
    集、收購或借用他人之金融機構帳戶使用，衡情，應能懷疑
    蒐集收購或借用帳戶之人，其目的係在於供不法詐騙份子用
    以詐使他人將款項匯入後，再加以提領之用。且近來以各種
    理由，撥打至一般民眾家裡，佯稱退稅、欠款、查詢帳戶、
    中獎等方式詐欺取財之犯罪類型層出不窮，而該等犯罪，多
    數均利用人頭帳戶作為出入帳戶，已經媒體廣為披載，被告
    係成年之人，對此應知之甚詳，竟仍將其所有前開帳戶之存
    摺、金融卡及密碼等金融機構帳戶資料交付姓名年籍不詳之
    成年詐騙集團成員使用，而被利用為犯詐欺取財罪之出入帳
    戶使用，依卷內事證，雖無證據證明被告知悉詐騙集團成員
    如何犯罪，惟該等詐騙成員將被告交付之帳戶供作提領詐騙
    款項之用，當為被告所能預見，且其發生顯然並不違反被告
    之本意，被告有幫助姓名年籍不詳之詐騙集團成年成員利用
    其帳戶犯詐欺取財罪之不確定故意甚明。
二、本件事證明確，被告辯解洵無可採，被告犯行可堪認定，應
    予依法論科。
三、論罪科刑：
    按刑法上之幫助犯，係對於犯罪與正犯有共同之認識，而以
    幫助之意思，對於正犯資以助力，而未參與實施犯罪之行為
    者而言（最高法院七十五年度臺上字第一五○九號、八十八
    年度臺上字第一二七○號判決亦同此意旨）。是以，如未參
    與實施犯罪構成要件之行為，且係出於幫助之意思提供助力
    ，即屬幫助犯，而非共同正犯。核被告所為係犯刑法第30條
    第1 項前段、第339 條第1 項之幫助詐欺取財罪。而被告幫
    助他人犯前開之罪，依刑法第30條第2項之規定，按正犯之
    刑減輕之。又被告以一提供帳戶資料之行為，幫助不詳之詐
    欺集團成員詐騙上開事實欄(一)至(七)被害人既遂，侵害上開被
    害人之財產法益，為想像競合犯，應從一重之幫助詐欺取財
    既遂罪處斷。另按幫助犯係從犯，係從屬於正犯而成立，刑
    法上既無「共同幫助」之情，當亦無「幫助共同」可言（最
    高法院95年度台上字第6767號判決意旨參照），是被告所幫
    助之詐欺集團成員相互間，就上開詐欺取財犯行，縱有犯意
    聯絡及行為分擔，均為共同正犯，亦無須論以被告有幫助共
    同詐欺取財之必要，附此敘明。爰審酌告提供帳戶供詐騙集
    團使用，影響社會正常經濟交易安全秩序，增加被害人尋求
    賠償之困難，並使犯罪之追查趨於複雜，犯罪後又不願到案
    說明，猶矢口矯飾卸責，迄今未與被害人達成和解，以及犯
    罪動機、素行、智識等一切情狀，量處如主文所示之刑，並
    諭知易科罰金之折算標準。
四、據上論斷，應依刑事訴訟法第299 條第1 項前段，刑法第30
    條第1項前段、第2項、第339條第1項、第41條第1項前段，
    刑法施行法第1條之1第1項、第2項前段，判決如主文。
本案經檢察官張聰耀到庭執行職務。
中    華    民    國  100     年    11    月    08    日
                  刑事第十三庭 審判長法  官  蔡虔霖
                                     法  官  葉韋廷
                                     法  官  張宏任
如不服本判決應於收受判決後10日內向本院提出上訴書狀，並應
敘述具體理由。其未敘述上訴理由者，應於上訴期間屆滿後20日
內向本院補提理由書(均須按他造當事人之人數附繕本)「切勿逕
送上級法院」。
以上正本證明與原本無異。
                                     書記官  陳美宜
中    華    民    國  100     年    11    月    08    日